# 求助陈版主， 70 年住宅土地使用权到期自动续期

提问人：liuweisheng 时间：2021-11-05 14:33:06
70 年住宅土地使用权到期自动续期，公司在无形资产核算，这里摊销年限是按照 70 年还是视作使用寿命不确定的无形资产补计提折旧。这里的到期自动续期如何进行理解
谢谢版主解惑

回答人：chenyiwei
鉴于 70 年期满后如何续期的具体操作尚不明确（尤其是：是否需要补交出让金；如果需补交则按何种标准补交），因此不确定性较大，建议仍按现有的使用年限计提折旧。
另外，实务中这种住宅用地使用权是难以和特定的房屋分割开来单独存在的，因此对于一般的非房地产开发企业而言，最好的处理办法还是并入相关房屋建筑物账面价值，在房屋建筑物的折旧年限内计提折旧。